---
title: "Preprocesamiento_Visualizacion_ASupervisado"
author: "Emilia Coleto y Manuel García"
date: "28/12/2021"
output:
  html_document: default
  pdf_document: default
---

```{r}
#Instalación y uso de tidyverse. Se usará el paquete dplyr para el preprocesamiento y ggplot2 para la visualización
install.packages("tidyverse")
library(tidyverse)

#Visualización del dataframe original heart.csv
heart <- read.csv('heart.csv')
View(heart)

colnames(heart)
dim(heart)

names(heart$Age)

```

```{r Preprocesamiento 1: Valores perdidos y Filas duplicadas}
#Buscamos si hay algún valor que sea un espacio en blanco, NaN o haya alguna observación duplicada.

heart <- read.table("heart.csv", na.strings="", header=TRUE, sep=",", dec=".")
#Se va a interpretar todos aquellos huecos en blanco como NA (Not Available).
str(heart)

#POdemos comprobar de dos formas que no contiene NA. 
#1º Haciendo tablas de frecuencia para ver que valores toman las observaciones en cada atributo

attach(heart)#attacha "engancha" el contenido del dataframe al entorno donde R busca los nombres de las variables

table(Cholesterol)
table(Age)
table(Sex)
table(ChestPainType)
table(RestingBP)
table(FastingBS)
table(RestingECG)
table(MaxHR)
table(ExerciseAngina)
table(Oldpeak)
table(ST_Slope)
table(HeartDisease)

#2º Detectando con la funcion complete.cases si hay algun NA (Devolveria false en aquella observación que tuviera un NA). Todos son TRUE
complete.cases(heart)


#Por otro lado queremos saber si hay observaciones 
duplicated(heart)#Todas las observaciones son únicas, ya que devuelven FALSE. Si hubiera al menos dos duplicadas, aparecerían como TRUE


#Concluimos que no hay ni espacios en blanco ni NA en nuestro Dataframe inicial.

```

```{r Preprocesamiento 2: Detección y eliminación de outliers}
#Para ello, haremos uso del comando boxplot (Diagrama de cajas y bigotes para encontrar los outliers y el filtrado del paquete dplyr para eliminarlos del dataset y quedarnos con uno más limpio.
#Nos fijaremos en los atributos con valores continuos.
 
str(heart) #Contenido de heart.csv
head(heart)

#Buscaremos outliers en los atributos Age, RestingBP, Cholesterol, MaxHR y OldPeak

boxplot(heart$Age, horizontal = TRUE)
#Detectamos que con la variable edad no se produce ningún outlier, por lo que continuaremos con el resto de atributos, donde si encontraremos algunos.

```


```{r Preprocesamiento 2: Detección y eliminación de outliers: Atributo RestingBP}
RestingBP <- heart$RestingBP

boxplot(RestingBP, horizontal = TRUE) #Vemos que hay outliers
boxplot.stats(RestingBP)#Hay outliers por debajo de 92 y por encima de 170
heart_Sin_Out_RestingBP <- RestingBP[RestingBP>92 & RestingBP<170] #Nos quedamos con el subconjunto dejando fuera a los outliers
boxplot(heart_Sin_Out_RestingBP, horizontal = TRUE) #comprobamos que no hay outliers
boxplot.stats(heart_Sin_Out_RestingBP)

#FIltrado del dataframe mediante paquete dplyr para eliminar outliers de RestingBP
heart1 <- filter(heart, RestingBP > 92 & RestingBP<170) #Filtramos nuestro dataframe "heart" para obtener uno nuevo sin los outliers.

str(heart1)#Nuevo dataframe "heart1" con 875 observaciones
head(heart1)

#Repetiriamos el proceso para los restantes atributos

```

```{r Preprocesamiento 2: Detección y eliminación de outliers: Atributo Cholesterol}

Cholesterol <- heart1$Cholesterol

boxplot(Cholesterol, horizontal=TRUE)
boxplot.stats(Cholesterol)
heart1_Sin_Out_Cholesterol <- Cholesterol[Cholesterol >0 & Cholesterol < 404]
boxplot(heart1_Sin_Out_Cholesterol, horizontal=TRUE)
boxplot.stats(heart1_Sin_Out_Cholesterol) #En este caso en partircular, vemos que al hacer las modificaciones por haber tanto outliers, vuelve a haber outliers quedandonos con un subconjunto. Volveremos a repetir este paso hasta que nos quedemos sin outliers.

heart2_Sin_out_Cholesterol2 <- heart1_Sin_Out_Cholesterol[heart1_Sin_Out_Cholesterol > 110 & heart1_Sin_Out_Cholesterol< 369]
boxplot(heart2_Sin_out_Cholesterol2, horizontal=TRUE)

#FIltrado del dataframe mediante paquete dplyr para eliminar outliers de CHholesterol
heart2 <- filter(heart1, Cholesterol > 110 & Cholesterol < 369)

str(heart2)#Nuevo dataframe "heart2" con 690 observaciones
head(heart2)


```

```{r Preprocesamiento 2: Detección y eliminación de outliers: Atributo MaxHR}

MaxHR <- heart2$MaxHR
boxplot(MaxHR, horizontal=TRUE)
boxplot.stats(MaxHR)#No es necesario el filtrado puesto que el actual dataframe(heart2) no contiene outliers para ese atributo

str(heart2)

```

```{r Preprocesamiento 2: Detección y eliminación de outliers: Atributo OldPeak. FIN de Preprocesamiento 1}

OldPeak <- heart2$Oldpeak
boxplot(OldPeak, horizontal=TRUE)
boxplot.stats(OldPeak)
heart2_Sin_out_OldPeak <- OldPeak[OldPeak < 3.6]
boxplot(heart2_Sin_out_OldPeak, horizontal=TRUE)
boxplot.stats(heart2_Sin_out_OldPeak)

#Filtrado del dataframe mediante paquete dplyr para eliminar outliers de Oldpeak
heart3<- filter(heart2, OldPeak < 3.6)

##Dataset FINAL  sin outliers
str(heart3) #Dataframe final con 674 observaciones
View(heart3)

#Se puede comprobar que no hay  outliers en el dataframe "heart3" con los siguientes comandos boxplot
boxplot(heart3$RestingBP, horizontal = TRUE)
boxplot(heart3$Cholesterol, horizontal = TRUE)
boxplot(heart3$MaxHR, horizontal = TRUE)
boxplot(heart3$Oldpeak, horizontal = TRUE)

summary(heart3) #Resumen del dataframe "heart3"

```

Preparamos la visualización de los datos del dataset. La visualización se realiza con la librería "ggplot2" y se divide el dataset en pacientes con ataque al corazón y pacientes sin ataque al corazón.
```{r}
install.packages('ggplot2')
library(ggplot2)

heartDisease <- subset(heart3, HeartDisease == 1) 
heartDisease #Pacientes con ataque al corazón
notHeartDisease <- subset(heart3, HeartDisease == 0)
notHeartDisease #Pacientes sin ataque al corazón

```
## Diagramas de dispersión
Se pretende comprobar si las propiedades de cada elemento del dataset están relacionadas entre sí en pacientes con ataque al corazón. Por ello, se utiliza un diagrama de dispersión.

```{r}
ggplot(heartDisease, aes(x=Age, y=Cholesterol)) +
  geom_point()
# No estan fuertemente relacionadas la edad con el colesterol para tener un ataque al corazón
```
Como podemos observar en el gráfico, las variables edad y colesterol no están relacionadas, por tanto no se puede sacar ninguna conclusión entre ellas para predecir ataques al corazón.
```{r}
cor(heartDisease$Age, heartDisease$Cholesterol)
```
Obteniendo el valor de la correlación entre estas variables, podemos afirmar que estas no están relacionadas.

```{r}
ggplot(heartDisease, aes(x=Age, y=RestingBP)) +
  geom_point()
#No estan relacionadas la edad con la presión sanguínea para tener un ataque al corazon
```
Como podemos observar en el gráfico, las variables edad y la presión sanguínea no están relacionadas, por tanto no se puede sacar ninguna conclusión entre ellas para predecir ataques al corazón.
```{r}
cor(heartDisease$Age, heartDisease$RestingBP)
```
Obteniendo el valor de la correlación entre estas variables, podemos afirmar que estas tienen una correlación baja.

```{r}
ggplot(heartDisease, aes(x=Age, y=MaxHR)) +
  geom_point()
#No estan relacionadas la edad con la presión sanguínea para tener un ataque al corazon
```
Como podemos observar en el gráfico, las variables edad y ritmo cardíaco no están relacionadas, por tanto no se puede sacar ninguna conclusión entre ellas para predecir ataques al corazón.
```{r}
cor(heartDisease$Age, heartDisease$MaxHR)
```
Obteniendo el valor de la correlación entre estas variables, podemos afirmar que estas están muy poco relacionadas.

```{r}
ggplot(heartDisease, aes(x=Age, y=Oldpeak)) +
  geom_point()
#No estan relacionadas la edad con la depresión del segmento ST para tener un ataque al corazon
```
Como podemos observar en el gráfico, las variables edad y la depresión del segmento ST no están relacionadas, por tanto no se puede sacar ninguna conclusión entre ellas para predecir ataques al corazón.
```{r}
cor(heartDisease$Age, heartDisease$Oldpeak)
```
Obteniendo el valor de la correlación entre estas variables, podemos afirmar que estas no están relacionadas.

```{r}
ggplot(heartDisease, aes(x=Cholesterol, y=RestingBP)) +
  geom_point()
#No estan relacionadas el colesterol con la presión sanguínea para tener un ataque al corazon
```
Como podemos observar en el gráfico, las variables colesterol y presión sanguínea no están relacionadas, por tanto no se puede sacar ninguna conclusión entre ellas para predecir ataques al corazón.
```{r}
cor(heartDisease$Cholesterol, heartDisease$RestingBP)
```
Obteniendo el valor de la correlación entre estas variables, podemos afirmar que estas no están relacionadas.

```{r}
ggplot(heartDisease, aes(x=Cholesterol, y=MaxHR)) +
  geom_point()
#No estan relacionadas la edad con la presión sanguínea para tener un ataque al corazon
```
Como podemos observar en el gráfico, las variables colesterol y ritmo cardíaco no están relacionadas, por tanto no se puede sacar ninguna conclusión entre ellas para predecir ataques al corazón.
```{r}
cor(heartDisease$Cholesterol, heartDisease$MaxHR)
```
Obteniendo el valor de la correlación entre estas variables, podemos afirmar que estas no están relacionadas.

```{r}
ggplot(heartDisease, aes(x=Cholesterol, y=Oldpeak)) +
  geom_point()
#No estan relacionadas la edad con la depresión del segmento ST para tener un ataque al corazon
```
Como podemos observar en el gráfico, las variables colesterol y depresión del segmento ST no están relacionadas, por tanto no se puede sacar ninguna conclusión entre ellas para predecir ataques al corazón.
```{r}
cor(heartDisease$Cholesterol, heartDisease$Oldpeak)
```
Obteniendo el valor de la correlación entre estas variables, podemos afirmar que estas no están relacionadas.

```{r}
ggplot(heartDisease, aes(x=RestingBP, y=MaxHR)) +
  geom_point()
#No estan relacionadas la edad con la presión sanguínea para tener un ataque al corazon
```
Como podemos observar en el gráfico, las variables presión sanguínea y ritmo cardíaco no están relacionadas, por tanto no se puede sacar ninguna conclusión entre ellas para predecir ataques al corazón.
```{r}
cor(heartDisease$RestingBP, heartDisease$MaxHR)
```
Obteniendo el valor de la correlación entre estas variables, podemos afirmar que estas están relacionadas a muy bajo nivel.

```{r}
ggplot(heartDisease, aes(x=RestingBP, y=Oldpeak)) +
  geom_point()
#No estan relacionadas la edad con la depresión del segmento ST para tener un ataque al corazon
```
Como podemos observar en el gráfico, las variables presión sanguínea y depresión del segmento ST no están relacionadas, por tanto no se puede sacar ninguna conclusión entre ellas para predecir ataques al corazón.
```{r}
cor(heartDisease$RestingBP, heartDisease$Oldpeak)
```
Obteniendo el valor de la correlación entre estas variables, podemos afirmar que estas están relacionadas a muy bajo nivel.

```{r}
ggplot(heartDisease, aes(x=MaxHR, y=Oldpeak)) +
  geom_point()
#No estan relacionadas la edad con la depresión del segmento ST para tener un ataque al corazon
```
Como podemos observar en el gráfico, las variables máximo ritmo cardíaco y depresión del segmento ST no están relacionadas, por tanto no se puede sacar ninguna conclusión entre ellas para predecir ataques al corazón.
```{r}
cor(heartDisease$MaxHR, heartDisease$Oldpeak)
```
Obteniendo el valor de la correlación entre estas variables, podemos afirmar que estas están relacionadas a muy bajo nivel.

## Diagramas de barras
Con la visualización de estas gráficas, se pretende analizar cómo se agrupan por categorías entre las dos variables comparadas.

```{r Composición de ataques al corazón según el tipo de dolor de pecho}
subsetASY0 <- subset(notHeartDisease, ChestPainType == "ASY")
subsetATA0 <- subset(notHeartDisease, ChestPainType == "ATA")
subsetNAP0 <- subset(notHeartDisease, ChestPainType == "NAP")
subsetTA0 <- subset(notHeartDisease, ChestPainType == "TA")

subsetASY1 <- subset(heartDisease, ChestPainType == "ASY")
subsetATA1 <- subset(heartDisease, ChestPainType == "ATA")
subsetNAP1 <- subset(heartDisease, ChestPainType == "NAP")
subsetTA1 <- subset(heartDisease, ChestPainType == "TA")

data <- data.frame(
  Dolor = c("ASY", "ATA", "NAP", "TA", "ASY", "ATA", "NAP", "TA"),
  Ataque = c("no","no", "no","no","si","si" ,"si","si"),
  Individuos = c(nrow(subsetASY0), nrow(subsetATA0), nrow(subsetNAP0), nrow(subsetTA0), nrow(subsetASY1), nrow(subsetATA1), nrow(subsetNAP1), nrow(subsetTA1))
)

ggplot(data, mapping=(aes(x=Ataque, y=Individuos, fill=Dolor))) +
  ggtitle("Composición de ataques al corazón según el tipo de dolor de pecho") +
  geom_bar(stat="identity", position = 'dodge') +
  geom_text(mapping=(aes(label=Individuos)), position = position_dodge(0.9))
```
Como se observa en la gráfica el tipo de dolor entre pacientes con ataque al corazón y no, varía bastante. Siendo el tipo "ASY" el predominante en pacientes con ataque al corazón.

```{r Composición de ataques al corazón según el sexo}
subsetF0 <- subset(notHeartDisease, Sex == "F")
subsetM0 <- subset(notHeartDisease, Sex == "M")

subsetF1 <- subset(heartDisease, Sex == "F")
subsetM1 <- subset(heartDisease, Sex == "M")

data <- data.frame(
  Sexo = c("F","M","F","M"),
  Ataque = c("no","no","si","si"),
  Individuos = c(nrow(subsetF0),nrow(subsetM0),nrow(subsetF1),nrow(subsetM1))
)

ggplot(data, mapping=(aes(x=Ataque, y=Individuos, fill=Sexo))) +
  ggtitle("Composición de ataques al corazón según el sexo") +
  geom_bar(stat = 'identity', position = 'dodge') +
  geom_text(mapping=(aes(label=Individuos)), position = position_dodge(0.9))
```
Como se observa en la gráfica el se han obtenido más datos de hombres que de mujeres. Siendo mucho más usual el ataque al corazón en hombres que en mujeres.

```{r Composición de ataques al corazón según la glucemia en ayunas}
subset00 <- subset(notHeartDisease, FastingBS == "0")
subset10 <- subset(notHeartDisease, FastingBS == "1")

subset01 <- subset(heartDisease, FastingBS == "0")
subset11 <- subset(heartDisease, FastingBS == "1")

data <- data.frame(
  Glucemia = c("no", "si","no", "si"),
  Ataque = c("no","no","si","si"),
  Individuos = c(nrow(subset00), nrow(subset10), nrow(subset01), nrow(subset11))
)

ggplot(data, mapping=(aes(x=Ataque, y=Individuos, fill=Glucemia))) +
  ggtitle("Composición de ataques al corazón según la glucemia en ayunas") +
  geom_bar(stat="identity", position = 'dodge') +
  geom_text(mapping=(aes(label=Individuos)), position = position_dodge(0.9))
```
Como podemos observar, se tienen más datos de pacientes sin hiperglucemia que con ella. Y como se aprecia en los individuos con ataque al corazón, tener hiperglucemia no indica que haya más posibilidades de infarto.

```{r Composición de ataques al corazón según resultados electrocardiográficos en reposo}
subsetLVH0 <- subset(notHeartDisease, RestingECG == "LVH")
subsetNormal0 <- subset(notHeartDisease, RestingECG == "Normal")
subsetST0 <- subset(notHeartDisease, RestingECG == "ST")

subsetLVH1 <- subset(heartDisease, RestingECG == "LVH")
subsetNormal1 <- subset(heartDisease, RestingECG == "Normal")
subsetST1 <- subset(heartDisease, RestingECG == "ST")

data <- data.frame(
  Resultados = c("LVH", "Normal", "ST", "LVH", "Normal", "ST"),
  Ataque = c("no","no", "no","si","si","si"),
  Individuos = c(nrow(subsetLVH0), nrow(subsetNormal0), nrow(subsetST0), nrow(subsetLVH1), nrow(subsetNormal1), nrow(subsetST1))
)

ggplot(data, mapping=(aes(x=Ataque, y=Individuos, fill=Resultados))) +
  ggtitle("Composición de ataques al corazón según resultados \n electrocardiográficos en reposo") +
  geom_bar(stat="identity", position = 'dodge') +
  geom_text(mapping=(aes(label=Individuos)), position = position_dodge(0.9))
```
Como se observa en la gráfica, ningún tipo de resultado en el electrocardiograma puede predecir si el paciente va a sufrir un ataque al corazón o no.

```{r Composición de ataques al corazón según angina inducida por el ejercicio}
subsetN0 <- subset(notHeartDisease, ExerciseAngina == "N")
subsetY0 <- subset(notHeartDisease, ExerciseAngina == "Y")

subsetN1 <- subset(heartDisease, ExerciseAngina == "N")
subsetY1 <- subset(heartDisease, ExerciseAngina == "Y")

data <- data.frame(
  Angina = c("no", "sí", "no", "sí"),
  Ataque = c("no","no","si","si"),
  Individuos = c(nrow(subsetN0), nrow(subsetY0), nrow(subsetN1), nrow(subsetY1))
)

ggplot(data, mapping=(aes(x=Ataque, y=Individuos, fill=Angina))) +
  ggtitle("Composición de ataques al corazón según angina inducida por el ejercicio") +
  geom_bar(stat="identity", position = 'dodge') +
  geom_text(mapping=(aes(label=Individuos)), position = position_dodge(0.9))
```
En la gráfica podemos ver la disparidad entre la relación de tener ataque al corazón con tener angina. Se puede afirmar, que las personas con angina son más propensas al ataque al corazón que las que no.

```{r Composición de ataques al corazón según la pendiente del segmento ST del ejercicio maximo}
subsetD0 <- subset(notHeartDisease, ST_Slope == "Down")
subsetF0 <- subset(notHeartDisease, ST_Slope == "Flat")
subsetU0 <- subset(notHeartDisease, ST_Slope == "Up")

subsetD1 <- subset(heartDisease, ST_Slope == "Down")
subsetF1 <- subset(heartDisease, ST_Slope == "Flat")
subsetU1 <- subset(heartDisease, ST_Slope == "Up")

data <- data.frame(
  Pendiente = c("Down", "Flat", "Up", "Down", "Flat", "Up"),
  Ataque = c("no","no","no","si","si","si"),
  Individuos = c(nrow(subsetD0), nrow(subsetF0), nrow(subsetU0), nrow(subsetD1), nrow(subsetF1), nrow(subsetU1))
)

ggplot(data, mapping=(aes(x=Ataque, y=Individuos, fill=Pendiente))) +
  ggtitle("Composición de ataques al corazón según la pendiente del \n segmento ST del ejercicio maximo") +
  geom_bar(stat="identity", position = 'dodge') +
  geom_text(mapping=(aes(label=Individuos)), position = position_dodge(0.9))
```
Podemos afirmar que las personas sin pendiente en el segmento ST, padecen más ataques al corazón que las de pendiente ascendente o descendente.

### Análisis supervisado: KNN
```{r Carga de librerías y obtención de datos}
library(tidyverse)
library(class)
library(gmodels)
library(caret)
data <- read.delim("heart3_ApSuperv.csv", sep = ",", head = TRUE)
```

```{r Transformación de datos: de cualitativos a cuantitativos}
transformData <- function(data = data) {
  for(i in 1:nrow(data)) {
    #Transformo sexo
    if(data[i,"Sex"]=="M"){
      data[i,"Sex"]<-0
    }else{
      data[i,"Sex"]<-1
    }
    #Transformo dolor de pecho "ASY", "ATA", "NAP", "TA"
    if(data[i,"ChestPainType"]=="ASY"){
      data[i,"ChestPainType"]<-0
    }else if(data[i,"ChestPainType"]=="ATA") {
      data[i,"ChestPainType"]<-1
    }else if(data[i,"ChestPainType"]=="NAP") {
      data[i,"ChestPainType"]<-2
    }else {
      data[i,"ChestPainType"]<-3
    }
    #Transformo resultados electrocardiográfico "LVH", "Normal", "ST"
    if(data[i,"RestingECG"]=="LVH"){
      data[i,"RestingECG"]<-0
    }else if(data[i,"RestingECG"]=="Normal") {
      data[i,"RestingECG"]<-1
    }else {
      data[i,"RestingECG"]<-2
    }
    #Transformo angina
    if(data[i,"ExerciseAngina"]=="N"){
      data[i,"ExerciseAngina"]<-0
    }else{
      data[i,"ExerciseAngina"]<-1
    }
    #Transformo pendiente del segmento ST "Down", "Flat", "Up"
    if(data[i,"ST_Slope"]=="Down"){
      data[i,"ST_Slope"]<-0
    }else if(data[i,"ST_Slope"]=="Flat") {
      data[i,"ST_Slope"]<-1
    }else {
      data[i,"ST_Slope"]<-2
    }
  }
  #Paso todos los datos a tipos numéricos
  data$Sex <- as.integer(data$Sex)
  data$ChestPainType <- as.integer(data$ChestPainType)
  data$RestingECG <- as.integer(data$RestingECG)
  data$ExerciseAngina <- as.integer(data$ExerciseAngina)
  data$ST_Slope <- as.integer(data$ST_Slope)
  return(data)
}
transformedData <- transformData(data)
transformedData
```

```{r KNN}
#Separo los datos de entrenamiento (75%) y test (25%)
train <- transformedData[1:(0.75*nrow(transformedData)),]
test <- transformedData[(0.75*nrow(transformedData)+1):674,]

#Guardo la columna a predecir
train_labels <- train$HeartDisease
test_labels <- test$HeartDisease

#Copio los datos para el knn
knn_train <- train
knn_test <- test

#Elimino id y columna a predecir
knn_train$HeartDisease <- NULL
knn_train$X <- NULL
knn_test$HeartDisease <- NULL
knn_test$X <- NULL

#Normalizo los datos de entrenamiento y test
normalize <- function(x){
  return ((x - min(x))/(max(x) - min(x)))
}
train_n <- as.data.frame(lapply(knn_train[1:11], normalize))
test_n <- as.data.frame(lapply(knn_test[1:11], normalize))

#KNN
set.seed(1)
pred <- knn(train = train_n, test = test_n, cl = train_labels, k = 22)

#Matriz de confusión
tab <- table(test_labels, pred)
tab

#Precisión
acc_knn <- sum(diag(tab)) / sum(tab)
print(acc_knn)
```
Tras ejecutar el algoritmo KNN, con este modelo (con k=22, ya que sqrt(505)~=22) obtenemos una precisión del 79.17% para acertar una predicción. Por tanto, en un  20.83% de las ocasiones fallaremos.

```{r Mejora del modelo}
set.seed(1)
range <- 1:round(0.2 * nrow(train_n))
acc_m <- rep(0, length(range))

for(k in range) {
  pred_m <- knn(train_n, test_n, train_labels, k = k)
  conf <- table(test_labels, pred_m)
  acc_m[k] <- sum(diag(conf)) / sum(conf)
}

# Grafica con las diferentes precisiones obtenidas
plot(range, acc_m, xlab = "k")

# Coge el k que devuelve la máxima precisión
which.max(acc_m)
acc_m[which.max(acc_m)]
```
Por tanto, situando el número de vecinos a 5 obtenemos la mayor precisión del modelo: 82,74%.


